臺灣臺北地方法院民事判決　九十一年度重訴字第二四三九號
　　原　　　告　　台灣銀行
　　法定代理人　　甲○○
　　訴訟代理人　　丁○○
　　複　代理人　　己○○
　　被　　　告　　誠洲股份有限公司
　　兼法定代理人　戊○○
　　被　　　告　　丙○○
　　訴訟代理人　　乙○○
右當事人間清償借款等事件，本院判決如左：
    主    文
被告應連帶給付原告新台幣壹億柒仟陸佰肆拾肆萬肆仟貳佰壹拾捌元，及如附表所示
利息、違約金。
訴訟費用由被告連帶負擔。
    事    實
甲、原告方面：
  一聲明：如主文所示。
  二陳述：
    (一)被告誠洲股份有限公司（下稱誠洲公司）於民國九十年三月十二日邀同被告戊
      ○○、丙○○為連帶保證人，與原告訂立放款借據（活期方式專用），借款額
      度為新台幣（下同）一億元，約定循環動用期限自九十年三月十二日起至九十
      一年三月十二日止，由被告在期限內，於上開借款額度內出具撥通知書憑以撥
      款，每筆借用期限最長不得超過一百八十天，被告應在上開天數內償還。
    (二)被告誠洲公司復於民國九十年三月十二日邀同被告戊○○、丙○○為連帶保證
      人，與原告訂立國內購料融資約定書，借款額度為二億元，期限自九十年三月
      十二日起至九十一年三月十二日止，由被告在期限內，於上開借款額度內委請
      原告開發國內信用狀，並在各該信用狀有效期限內，就信用狀受益人簽發之即
      期匯票或信用狀受益人簽發並經原告承兌之遠期匯票申請墊款兌付，被告應於
      信用狀項下承兌匯票到期日之前，將本息交存原告備付。
    (三)被告誠洲公司於民國九十年三月十二日邀同被告戊○○、丙○○為連帶保證人
      ，與原告訂立委任保證商業本票約定書，借款額度為五千萬元，期限自九十年
      三月十二日起至九十一年三月十二日止，由被告誠洲公司在期限內，委任原告
      在五千萬元額度內循環擔任被告誠洲公司所發行商業本票之保證人，就約定書
      一般條款第一節總則條款第二、四條約定，被告誠洲公司委任原告保證其所發
      行之商業本票，其保證日數最長不得超過一百八十天，並應於原告所保證之商
      業本票到期日前，將應付之票款繳存原告以備兌付，如有遲延而由原告墊款兌
      付時，被告誠洲公司願負擔自墊付之日起至清償日止之遲延利息。
    (四)依前開放款借據、國內購料融資約定書及委任保證商業本票定書一般條款第三
      節債權保全條款之約定，倘被有任何一宗債務不依約清償或攤還本金時，原告
      得將借款視為全部到期，要求被告即全部償還。
    (五)依前開放款借據、國內購料融資約定書及委任保證商業本票定書一般條款第四
      節連帶保證人條款之約定，連帶保證人對被告依前開借據及約定書所負之各筆
      新台幣借款等一切債務，連帶保證人皆願負連帶清償之責。
    (六)詎被告誠洲公司依原證一及原證二所立約據額度內，向原告借用之借款五千萬
      元及七千六百四十四萬四千二百十八元，及依原證三所立據額度內，委任原告
      保證所發行之商業本票，且已由原告墊付之商業本票款項五千萬元，目前皆已
      屆清償期而未償還，利息只繳至九十一年一月月十一日止，尚欠本金一億七千
      六百四十四萬四千二百十八元及如附表所示之利息、違約金。
  三證據：提出放款借據（活期方式專用）、國內購料融資約定書、委任保證商本
    票約定書、放款明細登錄卡、電腦查詢單及撥款資料、商業本票保證袖請書、簽
    發保證電腦列印單、商業本票簽證承銷委託書、商業本票、墊款傳票及支票存款
    傳票、放款明細登錄卡等影本為證。
乙、被告方面：
  一聲明：原告之訴駁回。
  二陳述：對於原告請求之金額不否認，公司在申請重整中。
    理　　由
甲、程序方面：
    本件依據雙方簽訂放款借據其他約定條款第十九條、國內購料融資約定書其他約
    定條款第二十四條、委任保證商業本票約定書第二十條約定，合意本院為第一審
    管轄法院，本院為有管轄權法院。
乙、得心證之理由：
  一本件原告主張之事實，已據其提出放款借據（活期方式專用）、國內購料融資約
    定書、委任保證商本票約定書、放款明細登錄卡、電腦查詢單及撥款資料、商
    業本票保證袖請書、簽發保證電腦列印單、商業本票簽證承銷委託書、商業本票
    、墊款傳票及支票存款傳票、放款明細登錄卡等影本為證，核屬相符，復為被告
    所不爭執，堪信為真實。公司法第二百九十四條固之規定「裁定重整後，公司．
    ．．因財產關係所生之訴訟等程序，當然停止。」被告誠洲公司既尚未經裁定重
    整，本件訴訟程序即不停止，併予敘明。
  二原告依放款借據、國內購料融資約定書及委任保證商業本票約定書及連帶保證契
    約請求被告連帶給付一億七千六百四十四萬四千二百十八元，及如附表所示利息
    、違約金為有理由，應予准許。
丙、結論：
    本件原告之訴為有理由，依民事訴訟法第八十五條第二項，判決如主文。
中　　　華　　　民　　　國　　　九十一　　年　　　十一　　月　　廿九　　日
　　　　　　　　　　　　　　　　　　　　民事第五庭法　　　官　周美雲
右為正本係照原本作成
如對本判決上訴，須於判決送達後廿日內向本院提出上訴狀
中　　　華　　　民　　　國　　　九十一　　年　　　十二　　月　　二　　　日
　　　　　　　　　　　　　　　　　　　　　　　　　法院書記官　王宜玲
